【裁判字號】    88,易,1877
【裁判日期】    890129
【裁判案由】    竊盜
【裁判全文】
臺灣臺北地方法院刑事判決                        八十八年度易字第一八七七號
    公  訴  人  臺灣臺北地方法院檢察署檢察官
    被      告  丙○○
右列被告因竊盜案件，經檢察官提起公訴（八十八年度偵字第一一二七０號），本院
判決如左：
    主  文
丙○○竊盜未遂，累犯，處有期徒刑肆月。
    事  實
一、丙○○有侵占、妨害家庭、竊盜、傷害、麻藥等前科，民國八十四年間因違反麻
    醉藥品管理條例案件，經臺灣宜蘭地方法院判處有期徒刑六月確定，指揮書執畢
    日期為八十五年四月二十三日，於八十五年二月十七日假釋，甫於八十五年四月
    一日縮刑期滿，執行完畢，又因贓物案件於八十八年四月十五日，經臺灣板橋地
    方法院判處拘役五十日。猶不知悔改，復意圖為自己不法之所有，於八十八年五
    月十三日上午五時三十分許，在台北市○○路與環河南路口中央果菜市場員工停
    車場內，見曹志雄所有車號：ＢＮ─一五二八號自小客車停放該處，乃著手以自
    備之鐵絲插入該車鑰匙孔內，竊取該車，適經路人黃忠義發現，通知市場駐衛警
    當場查獲，始未得逞而不遂。
二、案經台北市政府警察局萬華分局報請臺灣台北地方法院檢察署檢察官偵查起訴。
    理  由
一、訊據被告丙○○矢口否認有竊盜犯行，辯稱：伊因為腳傷，站立不穩，故以手搭
    扶在右開自小客車旁，扣案之鐵絲係警方自地上撿到，並非伊所有云云。惟查：
    訊據證人黃忠義於警訊時證述：伊在環河快速道下中央果菜員工停車場內，看到
    被告以鐵絲插入汽車鑰匙孔，意圖打開車門，當時被告已經發現有人察覺，便假
    裝抽煙，到一旁看樹葉，伊即通知果菜市場警衛躲在環河快速道路引道上觀察，
    嗣又看見被告持鐵絲意圖打開車門，警衛便以無線電呼叫支援，共同將被告逮捕
    等語（參見偵查卷第八頁反面），核與證人即市場駐衛警甲○○、徐榮全亦於警
    訊、偵查時均證稱伊等在停車場旁高處監控，見被告持鐵絲偷車才將其逮捕交由
    東園派出所處理等情相符（參見偵查卷第九頁至十一頁、第二十八頁），併有鐵
    絲二條扣案可資佐憑，顯見被告所辯無非飾卸之詞，不足採信。事證明確，被告
    犯行洵堪認定，應予依法論科。
二、被告以自備鐵絲插入汽車鑰匙孔內，已著手竊盜行為之實施，惟尚未開啟車門，
    並將該車置於自己實力支配下即被發覺而報警查獲，核其所為，係犯刑法第三百
    二十條第三項、第一項之竊盜未遂罪。查被告有如事實欄所載之前科，有臺灣高
    等法院檢察署刑案紀錄簡覆表及臺灣高雄地方法院檢察署檢察官執行指揮書一紙
    在卷可按，其於五年內在犯本件有期徒刑以上之罪，為累犯，應依刑法第四十七
    條之規定加重其刑。又被告著手實施犯罪行為而不遂，應依刑法第二十六條前段
    之規定，減輕其刑，並依法先加後減。爰審酌被告之犯罪動機、目的、手段、所
    生危害、犯罪後之態度等一切情狀，量處如主文所示之刑，以資懲儆。至扣案之
    鐵絲二條雖為被告自備用以行竊，但無證據證明係被告所有，爰不併予宣告沒收
    ，應予指明。
三、移送併辦意旨（臺灣台北地方法院檢察署八十八年度偵字第一三三五二號）另以
    ：被告丙○○於八十八年三月十日在台北市○○街、漢口街口竊取乙○○所有之
    皮夾（內有身分證、駕照、郵政金融卡、現金新台幣二千元），嗣於同年六月九
    日晚間六時四十分許，在台北市○○路與廣州街口為警盤查，當場查獲郵政金融
    卡一枚，因認被告涉有刑法第三百二十條第一項之竊盜罪嫌。訊據被告辯稱上開
    金融卡係拾獲得來等語，又被害人乙○○於本院審理時，亦指稱其皮夾不知是遺
    失或遭人扒竊（參見本院八十八年八月十七日訊問筆錄），是依被告之供述，應
    係涉有刑法第三百三十七條之侵占遺失物罪嫌，即與本件上開論罪科刑部分，犯
    罪構成要件不同，而無裁判上一罪之連續關係，本院自無從併予審理，應退回檢
    察官另行偵查辦理，附此敘明。
據上論斷，應依刑事訴訟法第二百九十九條第一項前段，刑法第三百二十條第三項、
第一項、第四十七條、第二十六條前段，罰金罰鍰提高標準條例第一條前段，判決如
主文。
本案經檢察官蔡名堯到庭執行職務。
中      華      民      國      八十九      年     一     月    廿九    日
                      臺灣臺北地方法院刑事第八庭
                                        法    官  胡  宏  文
右正本證明與原本無異。
如不服本判決，應於判決送達後十日內，向本院提出上訴狀。
                                        書 記 官  魏  大  年
中      華      民      國      八十九      年     一     月    卅一    日
附錄本案論罪科刑法條全文：
刑法第三百二十條第三項、第一項
一意圖為自己或第三人不法之所有，而竊取他人之動產者，為竊盜罪，處五年以下有
  期徒刑、拘役或五百元以下罰金。
二意圖為自己或第三人不法利益，而竊佔他人之不動產者，依前項之規定處斷。
三前二項之未遂犯罰之。


司法院資訊處製作；財團法人民間司法改革基金會備份。
